MAHJOUB Nasreddine Etudiant en M2: Manager des Projets Innovants



🔊 nasri.mahjoub@hotmail.com





Cité Matisse 30900 Nimes







PROFIL

Je suis ingénieur industriel, j'ai également deux ans d'expérience dans l'industrie en poste de responsable. J'étais chef de deux projets: Implantation de l'outil 5S au sein des salles de stock et Mise en place de l'outil KANBAN au sein de la salle de conditionnement. Je suis actuellement étudiant en master 2 Manager de projets innovants spécialité Supply chain 3.0 à DBS Nîmes.



FORMATION

Mastère: MANAGER DES PROJETS INNOVANTS En cours | Digital Business School Nimes-France

Cycle d'ingénieur: GENIE INDUSTRIEL

2015-2018| Ecole Pluridisciplinaire Internationale Sousse-Tunisie

Cycle préparatoire: SECTION TECHNOLOGIE 2011-2014 | Institut Préparatoire Monastir-Tunisie

Baccalauréat: SECTION TECHNIQUE

2010-2011| Lycée Sécondaire Ksibet Madiouni Monastir-Tunisie



COMPÉTENCES

Supply Chain



Gestion de projet





Management d'équipe ● ● ● ● ● ● ●





MS Office





LANGUES







EXPERIENCE PROFESSIONNELLE

Responsable Planification et Méthodes

Sotufab-Plast Tunisie Mars 2020-Aout 2020

- Définir les orientations stratégiques et opérationnelles de la Production à long et moyen termes à travers la prévision des ventes.
- Définition et optimisation du niveau des stocks en fonction la demande client.
- Coordination des flux d'information logistiques entre les différents interlocuteurs internes.

Responsable Planification

SOPAT Tunisie Mai 2018-Décembre 2019

- Elaboration et planification de la production.
- Gérer l'approvisionnement en produit et
- Optimiser la gestion des stocks et réduire les surplus et les ruptures de stock



STAGES

Stage de fin d'études (5mois)

Jan 2018- Mai 2018 chez SOPAT Tunisie

• Optimisation des stocks de l'entreprise SOPAT

Stage de fin d'année (5mois)

Jan 2017- Mai 2017 chez RangisPlast Tunisie

• Implantation d'un plan de maintenance préventive

Stage Technicien (1mois)

Aout 2017 chez SARTEX Tunisie

• Création du tableau de bord machine

Stage Technicien (1mois)

Juillet 2017 chez ForumMed Tunisie

Inventaire et organisation du magasin fournitures